臺灣雲林地方法院刑事判決　　　　　　　 96年度訴字第345號
公　訴　人　臺灣雲林地方法院檢察署檢察官
被　　　告　甲○○
　　　　　　　　　　現於台灣雲林監獄執行中
上列被告因違反毒品危害防制條例案件，經檢察官提起公訴（96
年度毒偵字第447 號），於本院準備程序進行中，被告就被訴事
實為有罪之陳述，經合議庭裁定由法官一人獨任進行簡式審判程
序，判決如下：
    主  文
甲○○施用第一級毒品，累犯，處有期徒刑壹年肆月。
    事  實
(一)、甲○○曾因2 次違反麻醉藥品管理條例、電信法等案件，經
    法院分別判處有期徒刑10月、3 年2 月及5 月確定，嗣經台
    灣高等法院以87年度聲字第1275號定其應執行刑為有期徒刑
    4 年。又曾因犯贓物案件，經臺灣苗栗地方法院於民國90年
    10 月29 日，以90年度易字第557 號判處有期徒刑5 月，於
    91年4 月19日撤回上訴並確定。上開案件接續執行結果，於
    94年4 月1 日因縮刑期滿執行完畢。
(二)、甲○○又曾於90年間因施用毒品案件，經送觀察、勒戒後，
    因認有繼續施用毒品傾向，改送強制戒治後，於91年2 月27
    日停止戒治出所付保護管束，於91年10月17日保護管束期滿
    執行完畢。
(三)、甲○○猶不知悔改，於上開強制戒治期滿執行完畢後5 年內
    ，仍基於混合施用第1 級毒品海洛因及第2 級毒品安非他命
    之犯意，於民國96年1 月2 日凌晨2 、3 時許在其位於雲林
    縣公館鄉尖山村9 鄰尖山222 號住處，將第1 級毒品海洛因
    、第2級 毒品安非他命一起置入玻璃球內，其下點火燒烤，
    而吸食其所產生煙霧，以此方式混合施用第1 級毒品海洛因
    、第2級 毒品安非他命1 次。嗣經警於同日下午2 時許因另
    案前往上開劉國所住所執行拘提，甲○○自願接受採尿送驗
    後查獲。
(四)、案經苗栗縣警察局苗栗分局報告臺灣苗栗地方法院檢察署檢
    察官呈請台灣高等法院檢察署檢察長，令轉臺灣雲林地方法
    院檢察署檢察官偵查起訴。
    理  由
一、被告甲○○所犯係死刑、無期徒刑、最輕本刑為3 年以上有
    期徒刑以外之罪，其於準備程序就前揭被訴事實為有罪之陳
    述，經受命法官告知簡式審判程序之旨，並聽取其與公訴人
    之意見後，本院認無不得或不宜改依簡式審判程序進行之情
    事，依刑事訴訟法第273 條之1 第1 項、第284 條之1 規定
    ，裁定由受命法官獨任進行簡式審判程序。
二、訊據被告甲○○對於上開犯罪事實坦承不諱，而被告甲○○
    經警執行拘提後，於96年1 月2 日15時許自願同意採尿送驗
    ，結果呈第1 級毒品嗎啡、第2 級毒品安非他命類陽性反應
    ，此有苗栗縣警察局苗栗分局勘查採證同意書、尿液檢體監
    管紀錄表、苗栗縣警察局查獲違反毒品危害防制條例嫌疑人
    尿液檢體編號對照表、正修科技大學超微量研究科技中心檢
    驗報告足憑，經核與被告自白之詞相符，堪信為真實，本件
    事證明確，被告犯行堪予認定。另外公訴人認被告係分別施
    用第1 、2 級毒品，惟查除被告曾於警詢中供稱：「毒品海
    洛因是摻在香菸裡，再點燃吸食。安非他命是放入吸食器內
    ，用火燒烤，再吸食釋放出來的煙。」外，並無其他積極證
    據可資認定被告係分別施用第1 、2 級毒品，而被告於偵查
    及本院審理中均一再陳稱：「我是將第1 、2 級毒品同置入
    玻璃球內，其下點火，以火燒烤，而吸食其產生之煙霧。」
    等語。按海洛因與安非他命依其性質本可混合施用，故被告
    所辯非屬無稽，況本件並未查獲任何施用毒品之器具，可以
    認定被告係分別施用第1 、2 級毒品，故本院認定被告應係
    同時混合施用第1 、2 級毒品，附此敘明。
三、論罪科刑：
(一)、被告所為，係犯毒品危害防制條例第10條第1 項之施用第1
    級毒品罪及同條第2 項施用第2 級毒品罪。被告持有海洛因
    及安非他命之低度行為，分別為施用毒品之高度行為所吸收
    ，均不另論罪。
(二)、被告將海洛因、安非他命混合施用，係一行為觸犯二罪名，
    為想像競合犯，應從一重論以施用第1 級毒品罪。
(三)、又被告有如事實欄所載之前案紀錄，有臺灣高等法院被告前
    案紀錄表在卷可稽。茲被告於有期徒刑執行完畢後，五年內
    ，再犯本件有期徒刑以上之罪，為累犯，應依刑法第47條第
    1 項規定，加重其刑。
(四)、本院審酌被告前有多次違反毒品危害防制條例之行為，雖經
    強制戒，仍無法戒除毒癮，即再施用海洛因、甲基安非他命
    ，顯見自制力甚為薄弱，被告混合施用第1 、2 級毒品之施
    用次數為1 次，其國中畢業，從事送貨，並考以動機、智識
    程度、方法、手段，及被告犯後坦承犯行，態度尚可等一切
    情狀，量處如主文所示之刑。
(五)、扣案之空夾鏈袋15個、含不明物品之殘渣袋1 個（並未經過
    鑑定，亦無其他積極證據可資認定含有任何法定毒品成分）
    ，不能證明係被告所有，供犯罪所用之物，爰不予宣告沒收
    。
四、應適用之法條：
    依刑事訴訟法第273 條之1 第1 項、第299 條第1 項前段，
    毒品危害防制條例第10條第1 項、第2 項，刑法11條前段、
    第55條，判決如主文。
本案經檢察官朱健福到庭執行職務。
中　　華　　民　　國　　96　　年　　6 　　月　　13　　日
                刑事第六庭    法  官　林俊良
以上正本證明與原本無異。
如不服本判決，應於判決送達後10日內，向本院提出上訴狀。（
須附繕本）
                              書記官  李雅怡
中　　華　　民　　國　　96　　年　　6 　　月　　13　　日
附錄論罪科刑條文：
毒品危害防制條例第10條第1 項、第2 項施用第一級毒品者，處
6 月以上5 年以下有期徒刑。
施用第二級毒品者，處 3 年以下有期徒刑。
